臺灣臺中地方法院民事裁定  100年度抗字第188號
抗  告  人  黃采君
相  對  人  洪宗岳
上列當事人間因本票裁定准許強制執行事件，抗告人對於本院民
事庭於民國100年7月4日所為之裁定（100年度司票字第2007號）
提起抗告，本院合議庭裁定如下：
    主    文
抗告駁回。
抗告程序費用新臺幣壹仟元由抗告人負擔。
    理    由
一、按受裁定送達之人提起抗告，應於裁定送達後十日之不變期
    間內為之；但送達前之抗告，亦有效力，非訟事件法第42條
    第1項定有明文。另送達於應受送達人之住居所、事務所或
    營業所行之，但在他處會晤應受送達人時，得於會晤處所行
    之；送達於住居所、事務所或營業所不獲會晤應受送達人者
    ，得將文書付與有辨別事理能力之同居人或受僱人，民事訴
    訟法第136條第1項及第137條第1項分別規定甚明。又公寓大
    廈由住戶全體設置管理委員會以統一處理大廈內各種事務，
    並僱用管理員負責大廈之安全事宜並授與代收文件之權限，
    因該管理員既為住戶全體所僱用，即與民事訴訟法第137條
    第1項所規定之受僱人相當，故如應對大廈內住戶送達之法
    院文書，經大廈管理員於送達證書上蓋大廈管理委員會圓戳
    代收，並一併由該管理員依民事訴訟法第141條第2項前段規
    定，以受僱人之身分簽名或蓋其私章，自應認已交付該應受
    送達住戶之受僱人合法收受，而對該住戶發生送達之效力。
二、抗告意旨略以：抗告人設籍於臺中市○○區○○路4段651號
    ，但有時住在臺中市○○區○○路55巷8號6樓建物。鈞院於
    民國100年5月24日，向後一地址送達鈞院於100年5月18日所
    為100年度司票字第2007號民事裁定（下稱本票裁定）時，
    係該建物所在公寓大廈之管理委員代收，抗告人並未收到，
    故延至同年6月27日始提出抗告，鈞院以抗告人逾期提起抗
    告為由，於同年7月4日裁定（下稱原裁定）駁回抗告人所提
    抗告，自有違誤，為此提起抗告，求為廢棄原裁定等語。惟
    抗告人自承其有居住於臺中市○○區○○路55巷8號6樓建物
    之事實，而本院上述本票裁定，即係對該地址送達，並於10
    0年5月24日，由該址建物所在公寓大廈之管理員，於送達證
    書上蓋大廈管理委員會圓戳代收，且同時以受僱人之身分簽
    名等情，有本院送達證書1件附卷可稽，依上說明，前開本
    票裁定於100年5月24日，即已合法送達於抗告人，惟相對人
    遲至100年6月27日，始對該本票裁定提起抗告，顯已逾抗告
    期間，其抗告自非合法，則原裁定以抗告人之抗告逾期為由
    ，駁回其抗告，於法自無不合，抗告人指摘原裁定不當，求
    為廢棄原裁定，為無理由，應予駁回。
三、另對於非訟事件，依法應由關係人負擔費用者，法院裁定命
    關係人負擔時，應一併確定其數額，非訟事件法第24條第1
    項定有明文。爰依法確定本件抗告程序費用數額如主文第2
    項所示。
四、依非訟事件法第46條、第21條第2項、第24條第1項，民事訴
    訟法第495條之1第1項、第449條第1項、第95條、第78條，
    裁定如主文。
中    華    民    國   100    年    8     月    17    日
                  民事第二庭  審判長法官  王  銘
                                    法官  蔡建興
                                    法官  鍾啟煒
以上正本係照原本作成。
本裁定不得再抗告。
中    華    民    國   100    年    8     月    17    日
                              書  記  官  林雅慧